臺灣臺南地方法院新市簡易庭民事判決
110年度新小字第172號
原      告  劉耀駿即一勤工程

被      告  陳乾瑋
上列當事人間請求給付工程款事件，經本院於民國110年8月5日
言詞辯論終結，判決如下：
    主      文
被告應給付原告新臺幣肆萬陸仟元，及自民國一百一十年一月十
一日起至清償日止，按週年利率百分之五計算之利息，暨違約金
新臺幣貳萬叁仟零肆拾叁元。
訴訟費用新臺幣壹仟元由被告負擔。
本判決得假執行。
    事實及理由
一、原告起訴主張：原告承攬被告住家之室內裝修工程（下爭系
    爭工程），約定系爭工程總價為新臺幣（下同）230,430元
    ，被告應於簽訂契約（下稱系爭契約）時，給付工程總價之
    40％，復於工程完成50％時，給付工程總價之40％，再於工程
    完成時1個禮拜驗收後，給付工程總價之20％。原告已於民國
    109年3月13日前完成系爭工程，並通知被告驗收，詎被告卻
    以各種理由拖延驗收，而依系爭契約第13條第1項之約定，
    被告無正當理由未於期間內會同驗收，經原告先後再定相當
    期限之書面催告2次，仍未會同驗收者，推定完成驗收程序
    ，因此系爭工程既已因上開約定，推定完成驗收，被告自應
    給付工程總價20％之餘款46,000元，並依系爭契約第16條第2
    項之約定，請求被告因不履行付款，應以每逾期1日，以工
    程總價千分之1計算遲延之違約金，且以系爭契約總價10％為
    上限，爰依系爭契約之約定，提起本件訴訟等語。並聲明：
    如主文第1項所示。
二、被告則以：原告所施作之系爭工程有瑕疵，期間更有發生水
    電設備漏電，致其他工班人員發生觸電之情事，請原告處理
    ，原告均遲未處理，而因原告遲未修繕，假如再由原告進行
    修繕，可能後續還是會有問題，因此伊拒絕原告對系爭工程
    再進行修繕等語置辯。並聲明：原告之訴駁回。
三、得心證之理由：
　㈠原告主張承攬系爭工程，與被告約定系爭工程總價為230,430
    元，被告迄今尚未給付餘款46,000元等情，有系爭系約書、
    報價單在卷可稽（見本院卷第19頁至第29頁），並為兩造所
    不爭執，堪認原告此部分之主張為真實。
  ㈡依兩造於本院之陳述，本件應探究者為：原告請求被告給付4
    6,000元，有無理由？以及原告請求被告給付違約金，有無
    理由？茲析述如下：
  ⒈系爭工程依系爭契約第13條第1項之約定，已推定完成驗收，
    則原告請求被告給付46,000元應屬有據，論證如下：
  ⑴按系爭契約第13條第1項約定：「本工程完工時，乙方（即原
    告）應以書面通知甲方（即被告）驗收，甲方應於書面通知
    送達之翌日起10日內會同乙方進行驗收。如甲方無正當理由
    未於期間內會同驗收，經乙方先後再定相當期限之書面催告
    二次仍未會同驗收者，推定完成驗收程序」、系爭契約第6
    條第3項約定：「工程完成時一個禮拜驗收後，甲方支付工
    程總價20％計46,000元整」。本件原告主張被告遲未會同驗
    收，依系爭契約第13條第1項之約定，系爭工程已完成驗收
    ，被告自應給付餘款46,000元等語，惟被告則以前詞置辯。
  ⑵經查，原告前透過通訊軟體LINE告知被告，要進行測試，測
    試完沒問題，被告應全額付款等語，復於109年3月13日被告
    回覆原告關於驗收部分，依合約所載進行，下週三進行所有
    合約項目點交，復因兩造對於驗收之時間及系爭工程瑕疵有
    所爭執，致未能驗收，此有對話記錄翻拍照片在卷可佐（見
    本院卷第31頁、第43頁至第51頁），可認原告至遲於109年3
    月13日前已告知被告系爭工程完成而請求會同驗收而未果；
    原告復於109年9月2日以交貨驗收通知書，通知被告系爭工
    程業已完成，訂於109年9月28日8時30分進行驗收，再於109
    年10月29日以通訊軟體LINE告知被告已收迄被告所寄發之存
    證信函，並主張被告於尚未驗收完畢前，即已開始使用，要
    求若不辦理驗收，3天後會找時間拆除電錶，取回所有之物
    乙情，亦有交貨驗收通知書及對話記錄翻拍照片在卷可佐（
    見本院卷第53頁、第87頁），足證原告於被告未會同驗收後
    ，已前後2次再以通知書及通訊軟體告知被告限期驗收，而
    已合於系爭契約第13條第1項之約定，而生推定完成驗收程
    序之法律效果，則原告依系爭契約第6條第3項之約定，於完
    成驗收後，請求被告給付工程總價20％即46,000元，即屬有
    據。至系爭契約第13條第1項之文字，雖係以「書面」作為
    用語，惟探求該「書面」應僅係為求慎重、正式，始以此文
    字為之，尚無必要之格式及內容，亦非僅以文書為限，電磁
    記錄亦應屬之，此觀刑法第220條第2項亦將電磁記錄與文書
    作相同之規範可見一斑，因此縱然原告曾以通訊軟體為催告
    驗收之意思表示通知，而非以文書為之，然被告既已於通訊
    軟體中讀取原告所傳送之訊息，並回應原告，而與本件訴訟
    過程中，亦未就此加以爭執，益徵被告確已收受原告之意思
    表示無誤，自已生系爭契約第13條第1項之法律效果，附此
    敘明。
  ⑶至被告雖一再辯稱系爭工程有未完工或瑕疵之情事云云，惟
    稽之被告所提出系爭工程有未完工或有瑕疵之項目（見本院
    卷第127頁至第131頁），均係原告已施工而原告認有不足之
    處，亦或根本非屬系爭工程原報價之內容，業據原告陳明在
    卷（見本院卷第152頁至第154頁、第159頁至第161頁），並
    經本院互核報價單上所載之項目確認無誤（見本院卷第29頁
    ），因此縱然原告所指系爭工程有瑕疵為真，此不過是後續
    瑕疵修補之問題，尚難以此主張不配合驗收，況且依系爭契
    約第13條第2項之約定，本即載明經驗收發現瑕疵部分，被
    告可限期原告修補，並再行驗收，若原告未能於修繕期限內
    完成修繕，經被告催告，尚可另委託第三人修繕，並以未撥
    付之款項支應，因此本於契約嚴守原則，被告不願配合驗收
    ，逕自找第三人修補或拒絕支付餘款，均與上開系爭契約之
    約定不符，自難採為對被告有利之認定。
  ⒉系爭工程既已推定完成驗收，而被告迄今均不履行付款，則
    依系爭契約第16條第2項請求被告給付違約金，亦屬有據，
    論證如下：
  ⑴依系爭契約第16條第2項約定：「甲方（即被告）違約之處理
    ：甲方未依約定付款時，經乙方（即原告）書面定相當期間
    催告履行，仍不履行者，甲方應個別按日以工程總價，每逾
    期1日，課以工程總價千分之一之延遲違約金予乙方，違約
    金總額以本契約總價百分之十為限」，查原告主張被告迄今
    尚未給付46,000元，為被告所不爭執，而本院前既已認定系
    爭工程已生完成驗收之效力，則依系爭契約第6條第3項之約
    定，被告即應給付46,000元，然被告迄今尚未給付，自屬系
    爭契約第16條第2項所定被告有違約之情事。
  ⑵本件原告於本院審理時稱違約金之起算時點以起訴狀繕本送
    達翌日起算等語（見本院卷第154頁），而本件起訴狀繕本
    係於110年1月10日送達予被告，此有送達證書可資憑考（見
    本院卷第71頁），因此自起訴狀繕本送達翌日即110年1月11
    日起，按日以系爭工程總價230,430元計算千分之1之違約金
    迄至本院言詞辯論終結時之110年8月5日，違約金之數額已
    達47,469元（計算式：230,430元×1/1000×206日≒47,469元
    ，元以下四捨五入），已逾系爭工程總價額10％之23,043元
    （計算式：230,430元×10％＝23,043元），因此原告請求被告
    給付違約金23,043元為有理由。
四、綜上所述，原告依系爭契約之約定，請求被告給付46,000元
    及自起訴狀繕本送達翌日即110年1月11日起至清償日止，按
    週年利率5％計算之利息，並請求違約金23,043元，均有理由
    ，應予准許。
五、末按訴訟費用，由敗訴之當事人負擔；小額事件第一審法院
    為訴訟費用之裁判時，應確定其費用額，民事訴訟法第78條
    、第436條之19第1項分別定有明文。查本件訴訟費用為1,00
    0元（即第一審裁判費），應由敗訴之被告負擔。
六、本件係就民事訴訟法第436條之8第1項規定之小額訴訟事件
    所為被告敗訴之判決，依民事訴訟法第436條之20之規定，
    應依職權宣告假執行。
七、本件為判決基礎之事證已臻明確，被告雖於本院言詞辯論終
    結後，具狀聲請將本件訴訟送請鑑定，已釐清真相等語（見
    本院卷第163頁），惟本件被告拒絕陪同原告驗收，依系爭
    契約第13條第2項已推定完成驗收程序，則依系爭契約第6條
    第3款即應給付46,000元，縱依被告聲請送請鑑定，亦僅能
    判斷系爭工程是否存有瑕疵，此與驗收程序已完成而應給付
    工程款46,000元係屬二事，對於本件之認定無影響，核無調
    查必要。此外，兩造其餘攻擊防禦方法及舉證，經本院斟酌
    後，認為均不足影響本判決之結果，爰不逐一論列，附此敘
    明。
八、訴訟費用負擔之依據：民事訴訟法第78條。     
中　　華　　民　　國　     110   　年　　9　 　月    　1
0       日
　　　　　　　　　新市簡易庭     法       官   施志遠
以上正本與原本相符。
如不服本判決，應於送達後20日內，向本院提出上訴狀並表明上
訴理由，如於本判決宣示後送達前提起上訴，應於判決送達後20
日內補提上訴理由書（須附繕本）。如委任律師提起上訴，應一
併繳納上訴審裁判費。
對於小額程序之第一審判決之上訴，非以其違背法令之理由，不
得為之。且上訴狀內應記載表明㈠原判決所違背之法令及其具體
內容。㈡依訴訟資料可認為原判決有違背法令之具體事實。
中　　華　　民　　國　  110  　年　　9　　月　　10  　日
             　                                           書 記 官  李慈容